臺灣高等法院刑事裁定
111年度抗字第314號
抗  告  人
即受 刑 人  陳麗敏




上列抗告人即受刑人因聲請撤銷緩刑案件，不服臺灣桃園地方法
院110年度撤緩字第356號，中華民國111年2月7日裁定，提起抗
告，本院裁定如下：
    主  文
原裁定撤銷。
檢察官之聲請駁回。
    理  由
一、原裁定意旨如附件「臺灣桃園地方法院110年度撤緩字第356
    號刑事裁定」所示。
二、抗告人即受刑人陳麗敏（下稱受刑人）抗告意旨略以：伊未
    收到償還通知，故未債還債務，伊有意願償還，並在等元大
    銀行審核通過新還款協議內容，且伊亦有還清對星展銀行、
    渣打銀行之債務等語。
三、按緩刑宣告，得斟酌情形，命犯罪行為人向被害人支付相當
    數額之財產或非財產上之損害賠償；又受緩刑之宣告而違反
    第74條第2項第1款至第8款所定負擔情節重大者，足認原宣
    告之緩刑難收其預期效果，而有執行刑罰之必要者，得撤銷
    其宣告，刑法第74條第2項第3款、第75條之1第1項第4款分
    別定有明文。另緩刑宣告是否得撤銷，除須符合刑法第75條
    之1第1項各款之要件外，本條並採裁量撤銷主義，賦予法院
    撤銷與否之權限，特於同條第1項規定實質要件為「足認原
    宣告之緩刑難收其預期效果，而有執行刑罰之必要」，供作
    審認之標準。又所謂違反第74條第2項第1款至第8款所定負
    擔「情節重大」者，當從受刑人是否真心願意接受緩刑所附
    之條件，或於緩刑期間中是否顯有履行負擔之可能而隱匿或
    處分其財產、故意不履行、無正當事由拒絕履行或顯有逃匿
    之虞等情事，考量受刑人未履行條件情形與被害人所受損害
    間，依比例原則綜合衡酌原宣告之緩刑是否難收其預期之效
    果，而確有執行刑罰之必要，資以決定該緩刑宣告是否予以
    撤銷，非謂受刑人一不履行即當然應撤銷緩刑。
四、經查： 
  ㈠關於受刑人前因偽造文書等案件，經臺灣臺北地方法院於民
    國106年1月25日以105年度訴緝字第57號判決判處有期徒刑1
    年，緩刑5年，並應向告訴人大眾商業銀行股份有限公司（
    業為元大商業銀行股份有限公司合併，下稱告訴人）給付新
    臺幣（下同）28萬元（於106年6月30日前給付8萬元，及自1
    06年7月起至110年8月止，於每月25日前給付4千元），上開
    判決業於106年3月14日確定等情，有該判決書及本院被告前
    案紀錄表在卷可稽。
  ㈡受刑人於受緩刑宣告後、本件檢察官聲請撤銷緩刑前，固未
    給付任何款項予告訴人，有告訴人之刑事陳報狀在卷可憑，
    且受刑人於原審訊問時亦坦認此情。然受刑人於原審訊問庭
    後，即已繳付3千元，有原審法院辦理刑事案件電話查詢紀
    錄表（111年1月26日下午4時25分）、繳款證明傳真資料附
    卷可參。又受刑人執前詞提起抗告，並提出其還清對其他銀
    行債務之星展銀行、渣打銀行清償證明為憑。再經本院詢問
    告訴人之承辦人員，其稱：「（貴公司是否有與受刑人達成
    新的協議？）有，協議總金額為55萬6千元，共分33期給付
    ，第1期24萬須於2月底前繳清，第2期起每月給付1萬元至11
    3年9月，最後1期113年10月給付6千元。受刑人剛才有打電
    話來，通知我們已給付第1期24萬，目前我們這邊還看不到
    ，要等今日下班結束查帳後才知道有沒有入帳。至於協議…
    等今日確認有如期給付後，會傳真給受刑人，請她簽署…」
    等語，復經承辦人員確認，受刑人確有給付第1期款24萬元
    予告訴人，並已簽署「分期償還協議書」，有本院公務電話
    查詢紀錄表（111年2月25日下午2時27分）、該協議書及繳
    款證明傳真資料在卷可考，可知受刑人業與告訴人簽署新協
    議內容，且受刑人上開付訖之款項共計24萬3千元，已相當
    接近原本緩刑所附負擔之總額28萬元。綜觀上情，受刑人固
    違反緩刑宣告所定負擔，惟尚難謂已達「情節重大，足認原
    宣告之緩刑難收其預期效果，而有執行刑罰之必要」之程度
    ，檢察官聲請依刑法第75條之1第1項第4款規定撤銷受刑人
    之緩刑宣告，為無理由；原審逕依該規定准許檢察官之聲請
    ，裁定撤銷受刑人之緩刑宣告，容有未洽。
　㈢從而，抗告意旨指摘原裁定不當，為有理由，應由本院將原
    裁定撤銷，且為免訟累及節省司法資源，無須發回原審，由
    本院自行裁定駁回檢察官之聲請。
據上論斷，應依刑事訴訟法第413條，裁定如主文。
中　　華　　民　　國　　111 　年　　3 　　月　　2 　　日
                  刑事第四庭    審判長法　官  陳筱珮
                                      法　官  柯姿佐
                                      法　官  吳元曜
以上正本證明與原本無異。
不得再抗告。
                                      書記官  黃亮潔
中　　華　　民　　國　　111 　年　　3 　　月　　2 　　日
附件：臺灣桃園地方法院110年度撤緩字第356號刑事裁定
臺灣桃園地方法院刑事裁定            110年度撤緩字第356號
聲　請　人　臺灣桃園地方檢察署檢察官
受　刑　人　陳麗敏　女　(民國00年0月0日生)
　　　　　　　　　　身分證統一編號：Z000000000號
　　　　　　　　　　住桃園市○○區鎮○街00號3樓
　　　　　　　　　　居桃園市○○區○○路000巷00號　　　
上列聲請人因受刑人犯偽造文書案件，聲請撤銷緩刑之宣告（11
0 年度執聲字第2769號），本院裁定如下：
    主  文
陳麗敏之緩刑宣告撤銷。
    理  由
一、聲請意旨略以：受刑人陳麗敏因犯偽造文書案件，經臺灣臺
    北地方法院（下稱臺北地院，聲請意旨誤載為本院)於民國1
    06年1 月25日以105 年度訴緝字第257號判決判處有期徒刑1
    年，緩刑5年，並於106年3月14日確定在案，詎受刑人未履
    行判決所附履行條件，足認受刑人並未改過遷善，並已動搖
    原判決予以緩刑宣告之基礎，且無從認原緩刑之宣告得收預
    期之效果，受刑人顯非偶蹈法網或對其前所犯有所悔悟，自
    有執行之必要，是受刑人所為合於刑法第75條之1第1項第4
    款所定得撤銷緩刑宣告之原因，爰依刑事訴訟法第476條聲
    請撤銷前揭緩刑宣告等語。
二、按緩刑之宣告應撤銷者，由受刑人所在地或其最後住所地之
    地方法院檢察官聲請該法院裁定之，刑事訴訟法第476 條定
    有明文。查本件受刑人陳麗敏現住所地設於本院轄區內之桃
    園市○○區鎮○街00號3樓，此有戶役政連結作業系統個人戶籍
    資料(完整姓名)查詢結果1份附卷可稽，故本院就本案自屬
    有管轄權，先予敘明。
三、按緩刑宣告得斟酌情形，命犯罪行為人向被害人支付相當數
    額之財產或非財產上之損害賠償；又受緩刑之宣告而違反第
    74條第2項第1款至第8款所定負擔情節重大者，足認原宣告
    之緩刑難收其預期效果，而有執行刑罰之必要者，得撤銷其
    宣告，刑法第74條第2項第3款、第75條之1第1項第4款分別
    定有明文。另緩刑宣告是否得撤銷，除須符合刑法第75條之
    1第1項各款之要件外，本條並採裁量撤銷主義，賦予法院撤
    銷與否之權限，特於同條第1項規定實質要件為「足認原宣
    告之緩刑難收其預期效果，而有執行刑罰之必要」，供作審
    認之標準。又所謂違反第74條第2項第1款至第8款所定負擔
    「情節重大」者，當從受判決人自始是否真心願意接受緩刑
    所附之條件，或於緩刑期間中是否顯有履行負擔之可能而隱
    匿或處分其財產、故意不履行、無正當事由拒絕履行或顯有
    逃匿之虞等情事而言，考量受刑人未履行條件情形與被害人
    所受損害間，依比例原則綜合衡酌原宣告之緩刑是否難收其
    預期之效果，而確有執行刑罰之必要，資以決定該緩刑宣告
    是否應予撤銷，是雖非謂受刑人一不履行即當然應撤銷緩刑
    ，惟倘受刑人係因與告訴人達成調解，並經法院以調解內容
    為緩刑之條件，在告訴人之立場，當以受刑人履行條件為最
    主要之目的，且告訴人若無法依該條件受清償，而受刑人仍
    得受緩刑之利益，顯不符合一般社會大眾之法律情感，得認
    係違反緩刑所定負擔情節重大。
四、經查： 
  ㈠受刑人陳麗敏前因偽造文書案件，經臺北地院於106年1月2  
    5日以105年度訴緝字第57號判決判處有期徒刑1年，緩刑5  
    年，並應向告訴人大眾商業銀行股份有限公司（業為元大商
    業銀行股份有限公司合併）給付新臺幣（下同）28萬元，於
    106年6月30日前給付8萬元及自106年7月起至110年8月止，
    於每月25日前給付4,000元上開判決業於106年3月14日確定
    在案，此有臺北地院105年度訴緝字第57號判決書及臺灣高
    等法院被告前案紀錄表在卷可稽。
  ㈡又依上開判決所載，審酌受刑人坦承犯行，且已與告訴人  
    成立還款協商，願意賠償告訴人損失，堪認受刑人確有誠心
    填補所造成之損害，認為該案宣告之刑，以暫不執行為適當
    ，則受刑人因前開案件受緩刑宣告後，本即應履行前揭緩刑
    之負擔內容，遵期賠償告訴人所受損害，俾符上開判決宣告
    受刑人緩刑之目的。然受刑人於受緩刑宣告後，並未給付任
    何款項予告訴人，有告訴人之刑事陳報狀在卷可憑，且受刑
    人經本院訊問時亦坦認此情。至受刑人雖表示因未收受任何
    繳款通知，以致未履行云云，然受刑人既與告訴人達成上開
    協商，縱未收受繳款通知，倘受刑人確實對於緩刑之寬典有
    所省悟或警惕，則其對於獲得緩刑寬典尚應承擔之義務，即
    應盡力履行或向告訴人詢問如何給付，然受刑人自上開緩刑
    宣告後均未支付告訴人任何款項，又受刑人自承：目前無法
    給付賠償金予告訴人等語，若受刑人確有履行之意僅因不知
    如何給付，又豈有目前仍無法給付賠償金予告訴人之可能，
    顯見受刑人有拒絕履行之情事。而上開判決宣告受刑人緩刑
    係經斟酌受刑人坦承犯行，並與告訴人協商成立，且認於受
    刑人緩刑期間課予上開負擔，應屬適當，而為前揭判決所定
    之條件，是告訴人若無法依前揭判決緩刑條件受清償，而受
    刑人卻仍得受緩刑之利益，顯不符合一般大眾法律情感，況
    受刑人於上開案件審理時，既已衡酌自身之經濟狀況及清償
    能力，及告訴人對其依約履行債務之信賴，給予長達4年3個
    月之清償期，從而協商成立，並據以獲得緩刑之宣告，則其
    嗣後違背誠信，不遵期履行協商條件，其違反本件緩刑宣告
    所定負擔之情節當屬重大。是本院認為前揭判決宣告之緩刑
    ，已難收預期之效果，而有執行刑罰之必要，符合刑法第75
    條之1第1項第4款之規定，本件聲請核屬允當，應予准許，
    爰裁定撤銷其緩刑之宣告。 
四、依刑事訴訟法第476 條，刑法第75條之1 第1 項第4 款，裁
    定如主文。 
中　　華　　民　　國　　111 　年　　 2　　月　　 7　　日
                  刑事第十三庭  法　官　潘怡華
以上正本證明與原本無異。
如不服本裁定，應於裁定送達後5日內向本院提出抗告狀。
                                書記官　蔡紫凌
中　　華　　民　　國　　111 　年　　 2　　月　　 7　　日